最  高  行  政  法  院  裁  定
111年度聲再字第398號
聲  請  人  詹坤                                       
訴訟代理人  丁福慶  律師
上列聲請人因與相對人財政部北區國稅局間營業稅事件，對於中
華民國110年6月30日本院110年度聲再字第149號裁定，聲請再審
，本院裁定如下：
　　主  文
再審之聲請駁回。
再審訴訟費用由聲請人負擔。
　　理  由
一、按對於確定裁定聲請再審，應依行政訴訟法第283條準用第2
    77條第1項第4款之規定表明再審理由，此為必須具備之程式
    。所謂表明再審理由，必須指明確定裁定有如何合於行政訴
    訟法第273條所定再審事由之具體情事，始為相當。倘僅泛
    言有再審事由而無具體情事者，仍難謂已合法表明再審理由
    ，所為再審之聲請，即屬不合法。　　
二、聲請人因營業稅事件，提起行政訴訟，經臺北高等行政法院
    107年度訴字第798號判決（下稱原審判決）駁回後，復經本
    院109年度裁字第130號裁定駁回上訴確定在案。聲請人不服
    ，多次聲請再審，經本院分別以109年度裁字第1730號、109
    年度聲再字第943號、110年度聲再字第149號裁定（下稱原
    確定裁定）駁回在案，聲請人復以原確定裁定有行政訴訟法
    第273條第1項第1款、第13款及第14款事由聲請再審。
三、聲請意旨略謂：
　㈠聲請人於前程序110年4月30日具狀聲請再審時，總共敘明4大
    點再審事由，除第1點係就法律之適用及再審期間符合法律
    規定為敘明外，自第2點至第4點即敘明再審違背法令之理由
    ，並非僅就訴訟程序實體事項再予爭執，聲請人並非未敘明
    再審事由及其所違反之法令，原確定裁定無視於此，以未敘
    明再審事由為由，駁回聲請人再審之聲請，其適用法律明顯
    有誤，自得為再審之理由。
　㈡聲請人係將款項借予辰希國際有限公司等9家公司（下稱辰希
    等9家公司），依卷內資料即可知聲請人確有匯款予辰希等9
    家公司，而辰希等9家公司帳戶亦確係以聲請人借予之款項
    向威昌國際有限公司（下稱威昌公司）進貨，並取得威昌公
    司所開具之發票作為進項使用，故貨物所有權人為辰希等9
    家公司而非聲請人。而聲請人既無貨物所有權，即無銷售貨
    物予他人之可能，更何況聲請人係個人而非事業。另依卷內
    資料亦可知，聲請人並無進貨事實，亦無進項憑證，自無銷
    售之可能，原處分就無進貨事實之聲請人課徵營業稅及科處
    罰鍰，明顯與法律規定不符，亦與商業實務及課稅實務不符
    ，本件歷審裁判未注意及此，適用法律明顯違誤。　　
　㈢訴外人梁桂柔僅告知聲請人勝永國際有限公司等6家公司（下
    稱勝永等6家公司）有資金需求，需向聲請人借用款項購買
    儲值卡，聲請人並不知勝永等6家公司屬林源洋所屬之虛設
    行號公司。自不能以事後相對人查核，認為梁桂柔所提供勝
    永等6家公司為虛設行號公司，即認為聲請人係屬利用虛設
    行號公司營業。又由原審判決引用梁桂柔於調查局之陳稱可
    知，係林源洋集團給付聲請人費用，並非聲請人給付林源洋
    集團借用名義之費用，此事實甚為明確，原審判決漏未審酌
    ，且此事實與聲請人主張係借錢予勝永等6家公司購貨相符
    ，原審判決顯有影響判決之重要證據漏未審酌之事由。
　㈣由原審判決引用梁桂柔於調查局陳稱可知，梁桂柔係向林源
    洋等人收取發票金額1％之費用，且其亦陳稱與聲請人交易是
    拿獲利的一半，故並無原審判決所認定「聲請人以發票金額
    1％為對價獲利」之事實，足證原審判決認定之事實顯與其引
    用之梁桂柔於調查局陳稱不符，有認定事實未依證據，適用
    法規顯有錯誤之事由。又原審判決引用梁桂柔於調查局陳稱
    ，其係以無摺存款方式存到聲請人在國泰世華銀行帳戶內；
    對照卷內聲請人國泰世華銀行中山分行042-50-811-3751帳
    戶影本所示，確實有現金之存入，故聲請人主張係借款予梁
    桂柔介紹之勝永等6家公司並非完全無據，且如依原審判決
    認定聲請人假借勝永等6家公司購買貨品，則應係聲請人給
    付梁桂柔借用公司名義之費用，焉有由梁桂柔給付費用及利
    息予聲請人之理？原審判決就此重要證據漏未審酌，且此證
    據足以影響原審判決認定之結果，而有再審之事由。
四、經核其聲請再審狀內表明之再審理由，無非係對前訴訟程序
    實體事項再予爭執，然對於以其聲請不合法而駁回其再審聲
    請之原確定裁定，究有如何合於行政訴訟法第273條第1項第
    1款、第13款、第14款規定之具體情事，則未據敘明，依上
    開規定及說明，其聲請自非合法，應予駁回。又當事人就同
    一事件對於法院所為歷次裁判聲請再審，必須其對最近一次
    之裁判具有再審理由者，始得進而審究其前此歷次裁判有無
    再審理由，本件聲請人對原確定裁定所為再審聲請既不合法
    ，自無庸審究其前歷次裁判有無再審理由，附此敘明。
五、據上論結，本件聲請為不合法。依行政訴訟法第283條、第2
    78條第1項、第104條、民事訴訟法第95條、第78條，裁定如
    主文。
中　　華　　民　　國　　111　 年　   8　  月　  25    日
                    最高行政法院第二庭
                        審判長法官　帥  嘉  寶  
                              法官　林  玫  君 
                              法官　李  玉  卿
　　　　　　　　　　　　　　　法官  洪  慕  芳
　                            法官　鄭  小  康
　　　　　　　　　　　　　　　 
以  上  正  本  證  明  與  原  本  無  異
中　　華　　民　　國　　111　 年　   8　  月　  25    日
                              書記官　徐  子  嵐